臺灣桃園地方法院刑事裁定
111年度聲字第2234號
聲  請  人  臺灣桃園地方檢察署檢察官
受  刑  人  楊子毅（原名楊勝瑀）




上列聲請人因受刑人數罪併罰有二裁判以上，聲請定其應執行之
刑（111年度執聲字第1582號），本院裁定如下：
    主  文
甲○○犯如附表所示之罪，所處如附表所示之刑，應執行有期徒刑
貳年貳月。
    理  由
一、聲請意旨略以：受刑人甲○○因對未成年人性交案件，經法院
    判決處如附表所示之刑確定，應依刑法第53條、第51條第5
    款及第50條第2項規定，定其應執行之刑，爰依刑事訴訟法
    第477條第1項聲請裁定等語。
二、按裁判確定前犯數罪者，併合處罰之。但有下列情形之一者
    ，不在此限：一、得易科罰金之罪與不得易科罰金之罪。二
    、得易科罰金之罪與不得易服社會勞動之罪。三、得易服社
    會勞動之罪與不得易科罰金之罪。四、得易服社會勞動之罪
    與不得易服社會勞動之罪；前項但書情形，受刑人請求檢察
    官聲請定應執行刑者，依第51條規定定之，刑法第50條定有
    明文。次按數罪併罰，有二裁判以上者，依刑法第51條之規
    定，定其應執行之刑；數罪併罰，分別宣告其罪之刑，宣告
    多數有期徒刑者，於各刑中之最長期以上，各刑合併之刑期
    以下，定其刑期，但不得逾30年；又依刑法第53條應依同法
    第51條第5款至第7款之規定，定其應執行之刑者，由該案犯
    罪事實最後判決之法院之檢察官，聲請該法院裁定之，刑法
    第53條、第51條第5款及刑事訴訟法第477條第1項分別亦有
    明文。又按數罪併罰，應依分別宣告其罪之刑為基礎，定其
    應執行刑，此觀刑法第51條規定自明，故一裁判宣告數罪之
    刑，雖曾經定其執行刑，但如再與其他裁判宣告之刑定其執
    行刑時，前定之執行刑當然失效，仍應以其各罪宣告之刑為
    基礎，定其執行刑。然上開更定之應執行刑，不應比前定之
    應執行刑加計其他裁判所處刑期後為重，否則即與法律秩序
    理念及法律目的之內部界限有違，難認適法（最高法院93年
    度台非字第192號判決意旨參照）。
三、經查，受刑人甲○○所犯如附表所示之罪，經本院判處如附表
    所示之刑確定在案，有該判決書及臺灣高等法院被告前案紀
    錄表在卷可稽。又受刑人所犯如附表編號2至3所示之罪，係
    於如附表編號1所示判決確定日前為之，且以本院為該案犯
    罪事實最後判決之法院，核與上開規定相符。而受刑人所犯
    如附表編號3所示，為得易科罰金之罪，附表編號1至2所示
    ，為不得易科罰金之罪，依刑法第50條第1項但書第1款之規
    定，固不得併合處罰，惟本件係檢察官依受刑人請求聲請定
    其應執行之刑，此有臺灣桃園地方檢察署依102年1月23日修
    正之刑法第50條調查受刑人是否聲請定應執行刑調查表附卷
    可考，本院審核認聲請人之聲請為正當。審酌受刑人所犯案
    件種類相同，其責任非難重複之程度較高，併其行為態樣、
    各罪關係、次數多寡，及所呈現受刑人之人格特質及犯罪動
    機、目的、手段、程度、所生危險、案件之特性、比例原則
    及受刑人意見，暨預防需求等綜合因素，爰定其應執行刑如
    主文所示。又受刑人所犯如附表編號1至2之罪，雖經本院以
    110年度侵訴字第62號判決應執行有期徒刑2年確定，依上開
    說明，前定之執行刑當然失效，本院自應以其各罪宣告刑為
    基礎，定其執行刑。末按受刑人所犯為數罪併罰，其中之一
    罪雖得易科罰金，但因與不得易科之他罪合併處罰之結果，
    於定執行刑時，祇須將各罪之刑合併裁量，不得易科罰金合
    併執行（司法院大法官會議解釋釋字第144號解釋意旨參照
    ）。是本案受刑人所犯如附表編號3所示之罪雖得易科罰金
    ，但因與不得易科罰金之如附表編號1至2所示之罪合併處罰
    之結果，本院於定執行刑時，自不得諭知易科罰金，併此敘
    明。
四、依刑事訴訟法第477條第1項，刑法第50條第2項、第53條、
    第51條第5款，裁定如主文。
中　　華　　民　　國　　111 　年　　8 　　月　　30　　日
            刑事第八庭    法　官　徐雍甯
以上正本證明與原本無異。
如不服本裁定，應於裁定送達後5 日內向本院提出抗告狀。
　　　　　　　　　　　　　書記官　楊宇國　　　　　　
中　　華　　民　　國　　111 　年　　8 　　月　　30　　日





















附表：
編號  1 2 3 罪名  對未滿14歲之女子為性交罪 對未滿14歲之女子為性交罪  與14歲以上未滿16歲之女子為性交罪 宣告刑  有期徒刑1年6月 有期徒刑1年6月  有期徒刑3月，如易科罰金，以新臺幣1仟元折算1日 犯罪日期  109年4、5月間某日 109年6月9日 109年3、4月間某週末晚上 偵查機關年度案號  臺灣桃園地方檢察署109年度偵字第33501號 臺灣桃園地方檢察署109年度偵字第33501號 臺灣桃園地方檢察署109年度偵字第33501號 最後事實審 法院 臺灣桃園地方法院 臺灣桃園地方法院 臺灣桃園地方法院  案號 110年度侵訴字第62號 110年度侵訴字第62號  110年度侵訴字第62號   判決日期 111年3月18日 111年3月18日  111年3月18日  確定判決 法院 同上 同上 同上  案號 同上 同上 同上  確定日期 111年4月20日 111年4月20日  111年4月20日  備註  臺灣桃園地方檢察署111年度執字第6912號  臺灣桃園地方檢察署111年度執字第6913號   編號1至2經臺灣桃園地方法院110年度侵訴字第62號判決應執行有期徒刑2年